【裁判字號】    98,訴,651
【裁判日期】    980630
【裁判案由】    毒品危害防制條例
【裁判全文】
臺灣基隆地方法院刑事判決               98年度訴字第651號
公  訴  人  臺灣基隆地方法院檢察署檢察官
被      告  乙○○
上列被告因毒品危害防制條例案件，經檢察官提起公訴（98年度
撤緩毒偵字第32號、第33號），被告於準備程序進行中，就被訴
事實為有罪之陳述，經本院合議庭裁定由受命法官獨任進行簡式
審判程序，判決如下：
    主  文
乙○○施用第一級毒品，累犯，處有期徒刑柒月；又施用第一級
毒品，累犯，處有期徒刑柒月。應執行有期徒刑壹年。
    事  實
一、乙○○前因施用毒品案件，經2 次觀察勒戒後，均認無繼續
    施用之傾向，由臺灣基隆地方法院檢察署檢察官以89年度毒
    偵緝字第343號、90年度毒偵字第274號為不起訴處分確定；
    復因施用毒品案件，經送強制戒治後，於民國92年3 月24日
    停止戒治，所餘戒治期間並付保護管束，嗣經撤銷停止戒治
    ，惟因93年1 月9 日法律修正而免除執行，同時經臺灣基隆
    地方法院檢察署檢察官提起公訴，由本院分別以91年度訴字
    第189 號判決、91年度易字第304 號判決，各判處有期徒刑
    6 月、4 月確定，嗣經以91年度聲字670 號裁定應執行有期
    徒刑9 月確定(甲)；其後，又因施用第二級毒品，由本院以93
    年度訴字第167 號判決，判處有期徒刑6 月確定(乙)，(甲)(乙)二
    案接續執行，於94年7 月7 日假釋出監，所餘刑期並付保護
    管束，於94年8 月9 日保護管束期滿，未經撤銷假釋，其未
    執行之刑以已執行論而執行完畢（構成累犯）；再因連續施
    用第一級毒品案件，經本院以94年度訴字第983 號判決，判
    處有期徒刑9 月，於95年12月28日執行完畢（構成累犯）。
二、詎乙○○仍未戒除毒癮，基於施用第一級毒品海洛因之犯意
    ，而為下列犯行：
  (一)96年5 月13日中午12時許，在臺北縣萬里鄉雙興村14鄰麗水
    5 號住處，以將第一級毒品海洛因置於針筒，以注射血管之
    方式，施用海洛因1 次。嗣於96年5 月14日下午4 時30分許
    ，在臺北縣萬里鄉○○路155 號前處，為警見其行跡可疑，
    而上前攔檢，並採集尿液送驗，結果呈現嗎啡反應，而悉上
    情。
  (二)97年3 月19日中午12時許，在基隆市成功加油站廁所內，以
    將第一級毒品海洛因置於針筒，以注射血管之方式，施用海
    洛因1 次。97年3 月21日上午8 時45分許，為臺灣基隆地方
    法院檢察署通知採尿送驗，送驗結果其尿液中呈海洛因之嗎
    啡陽性反應，始悉(二)犯行。
三、案經案經臺北縣政府警察局金山分局報告臺灣基隆地方法院
    檢察署檢察官及臺灣基隆地方法院檢察署觀護人室簽分偵查
    起訴。
    理  由
一、本件被告所犯者非為死刑、無期徒刑、最輕本刑為3 年以上
    有期徒刑之罪或高等法院管轄第一審案件，其於準備程序進
    行中，先就被訴事實為有罪之陳述，經告知其簡式審判程序
    之旨，並聽取公訴人及被告之意見後，本院依刑事訴訟法第
    273條之1第1 項之規定，裁定由受命法官獨任進行簡式審判
    程序，且依同法第273條之2規定，簡式審判程序之證據調查
    ，不受第159條第1項、第161條之2、第161條之3、第163 條
    之1及第164條至第170條規定之限制，合先敘明。
二、前揭犯罪事實，業據被告乙○○於本院準備程序及審理時坦
    承不諱，又經被告同意為警查獲後採集之尿液，經警送驗，
    分別呈現嗎啡之陽性反應，此有臺北縣政府警察局金山分局
    毒品危害防制條例被移送姓名及代碼對照表、臺灣基隆地方
    法院檢察署受保護管束人尿液檢體監管紀錄表各乙份及臺灣
    檢驗科技股份有限公司用藥物檢驗報告2 份附卷可稽，且參
    之以酵素免疫分析或薄層定性分析等方式為初步篩檢者，檢
    驗結果雖有相當程度偽陽性之可能，然以氣（液）相層析、
    質譜分析之儀器為交叉確認者，檢驗結果出現偽陽性之機率
    則極低，因而具有公信力，核足為對涉嫌人不利之認定；尤
    以「毒品施用後於尿液、血液中可檢出之最大時限，與施用
    劑量、施用頻率、施用方式、施用者飲水量之多寡、個人體
    質、代謝情況、檢體收集時間點及所用檢測方法之靈敏度等
    因素有關，因個案而異。依據Clarke's Isolation
    Identification of Drugs第二版記載，血液中藥物之半衰
    期（濃度減半所需時間）分別為古柯鹼0.7 -1.5小時、海洛
    因3分鐘（其代謝物為嗎啡2-3 小時）、嗎啡2-3小時、大麻
    20-36小時、安非他命12小時（當尿液偏酸性時，為4-8小時
    ）、甲基安非他命9小時、Ketamine2-4小時，而MDMA約8.49
    小時。一般於尿液中可檢出之最大時限，古柯鹼為施用後1-
    4天、海洛因2-4天、嗎啡2-4天、大麻1-10天、安非他命1-4
    天、甲基安非他命1-5天、MDMA 1- 4天、MDA 1-4天、Ketam
    ine2-4天。」此曾經行政院衛生署藥物食品檢驗局以92年7
    月23日管檢字第0920005609號函釋在案，足認被告自白與犯
    罪事實相符，本件犯罪事證明確，犯行洵堪認定，應依法論
    科。
三、查海洛因係毒品危害防制條例第2 條第2 項第1 款所定之第
    一級毒品，核被告所為，均係犯毒品危害防制條例第10條第
    1 項之施用第一級毒品罪。被告前開2 次持有第一級毒品海
    洛因之低度行為，均應為施用第一級毒品之高度行為所吸收
    ，不另論罪。再被告有事實欄所示論罪科刑執行完畢情形，
    有臺灣高等法院被告前案紀錄表乙份附卷可查，其於有期徒
    刑執行完畢後5 年內，故意再犯本件有期徒刑以上之罪，均
    為累犯，各依刑法第47條第1 項加重其刑。爰審酌被告曾有
    施用毒品之前科仍不知戒除，惟犯罪後坦承犯行，且所犯之
    施用毒品犯行乃戕害自己身心健康，並未危及他人等一切情
    狀，量處如主文所示之刑，並定其應執行之刑。
據上論斷，應依刑事訴訟法第273條之1第1項、第299條第1 項前
段，毒品危害防制條例第10條第1 項，刑法第11條前段、第47條
第1項、第51條第5款，判決如主文。
本案經檢察官甲○○到庭執行職務。
中    華    民    國     98    年    6    月  30      日
                  刑事第四庭法   官   周霙蘭
以上正本證明與原本無異。
如不服本判決應於收受本判決後10日內向本院提出上訴書狀，其
未敘述上訴理由者，並得於提起上訴後10日內向本院補提理由書
狀（均須按他造當事人之人數附繕本）「切勿逕送上級法院」。
中    華    民    國     98    年    6    月  30      日
                            書 記 官  莊智凱
附錄本案所犯法條：
毒品危害防制條例第10條：
I施用第一級毒品者，處 6 月以上 5 年以下有期徒刑。
II施用第二級毒品者，處 3 年以下有期徒刑。


司法院資訊處製作；財團法人民間司法改革基金會備份。
